【裁判字號】    89,易,1264
【裁判日期】    900322
【裁判案由】    違反毒品危害防制條例
【裁判全文】
臺灣屏東地方法院刑事判決                        八十九年度易字第一二六四號
    公  訴  人  臺灣屏東地方法院檢察署檢察官
    被      告  甲○○
右被告因違反毒品危害防制條例案件，經檢察官提起公訴（八十九年度毒偵字第一八
六三號），暨移送併辦 (八十九年度毒偵字第二一二七號)，本院判決如左：
    主  文
甲○○連續施用第一級毒品，累犯，處有期徒刑拾壹月，扣案之海洛因淨重貳點零捌
公克沒收銷燬；又連續施用第二級毒品，累犯，處有期徒刑柒月，扣案之安非他命驗
後毛重壹佰壹拾肆點參陸公克沒收銷燬，應執行有期徒刑壹年貳月。扣案之海洛因淨
重貳點零捌公克、安非他命驗後毛重壹佰壹拾肆點參陸公克，沒收銷燬。
    事  實
一、甲○○曾於民國八十一年至八十四年間，因違反麻醉藥品管理條例等案件，分別
    經法院判處有期徒刑八月及一年確定，於八十六年一月九日執行完畢，復因施用
    毒品案件，經依台灣高等法院高雄分院以八十七年度上易字第一六五五號裁定令
    入戒治處所施以強制戒治，期滿後，經同法院於八十九年六月十四日以八十七年
    度上易字第一六五五號判決免刑確定在案。詎仍不知悔改，又基於概括犯意，自
    八十九年七月間某日起至八十九年九月三日止，連續在屏東市○○路二之一號自
    宅內及屏東地區賓館施用第一級及第二級毒品，為警於八十九年九月三日在屏東
    市○○路與公興路口查獲，並扣得第一級毒品海洛因毛重０．八公克、第二級毒
    品安非他命毛重一００．五公克。迨同年十月八日下午二十二時三十分許，在屏
    東縣屏東市○○路九十一號前搭乘林美華所駕駛之Ｄ６─３０５２號自用小客車
    時為警查獲，並扣得海洛因毛重五．二公克、安非他命毛重十五．二公克。
二、案經屏東縣警察局屏東分局報告臺灣屏東地方法院檢察署檢察官偵查起訴暨移送
    併辦。
    理  由
一、訊據被告甲○○對於右揭犯罪事實，坦承不諱。被告於八十九年九月三日為警查
    獲時所採得之尿液，經送屏東縣衛生局檢驗，呈甲基安非他命陽性反應，另於八
    十九年十月九日為警所採得之尿液，經送同局檢驗，亦呈甲基安非他命陽性反應
    ，有屏東縣衛生局屏縣衛檢六字第８９０２６３、８９０３１６號檢驗結果通知
    書供參。此外，復有扣案之海洛因０‧八一公克 (含袋重，九月三日所扣案 )可
    資參佐，經送法務部調查局檢驗，確定淨重為０‧五六公克，有該局 (89)陸 (
    0) 00000000號鑑定通知書可證，再有扣案之海洛因淨重四‧五九公克
    (十月八日所扣案)，純度三三．一二％，純質淨重一．五二公克可資參佐，亦有
    該局 (89)陸 (0)00000000號鑑定通知書在卷為憑。另九月三日扣案安
    非他命經送檢驗，其驗前毛重九九．二六公克、驗後毛重九九．二一公克；而十
    月五日扣案之安非他命其驗前毛重十五．二公克、驗後毛重十五．一五公克，均
    確為安非他命之事實，亦有高雄醫學大學附設中和紀念醫院檢驗報告編號九００
    二─一七九號及九００二─一八０號報告供參。雖被告之尿液經送屏東縣衛生局
    其嗎啡部份為陰性反應，惟被告亦自承其海洛因剛吸食，且量很少，可能被安非
    他命的成份給蓋過去 (見九十年三月八日審判筆錄第四頁第十四行)，且前揭檢
    驗係以較為粗略之TOXI-LAB方式為之，因閥值或較不靈敏亦有誤差之可能。但除
    被告之自白外，仍有前揭被告所持有之海洛因可佐，其施用海洛因之犯行亦可認
    定。而被告前因施用毒品，經本院裁定送觀察、勒戒經依台灣高等法院高雄分院
    以八十七年度上易字第一六五五號裁定令入戒治處所施以強制戒治，期滿後，經
    同法院於八十九年六月十四日以八十七年度上易字第一六五五號判決免刑確定在
    案，有卷附被告全國前案紀錄表可按，其於五年內再施毒品，事證明確，被告犯
    行堪以認定。
二、核被告施用海洛因及安非他命行為，係犯毒品危害防制條例第十條第一項、第二
    項之罪。被告持有海洛因及安非他命之行為，係犯同條例第十一條第一項、第二
    項之持有第一級毒品罪，被告持有上開毒品後，進而用供吸食，其持有行為應為
    施用行為所吸收，不另論罪。被告多次犯行，時間緊接，方法相同，觸犯構成要
    件相同之罪名，顯係基於概括犯意為之，依連續犯規定論以一罪，並依法加重其
    刑。被告所犯上開二罪間，犯意各別，行為不同，應分論併罰。又被告曾於民國
    八十一年至八十四年間，因違反麻醉藥品管理條例等案件，分別經法院判處有期
    徒刑八月及一年確定，於八十六年一月九日執行完畢，有卷附被告全國前案紀錄
    表可按，其受有期徒刑之執行完畢後，五年內，再犯有期徒刑以上刑之罪，為累
    犯，依法遞加重其刑。爰審酌被告甫因施用毒品，經法院為免刑判決，即又再犯
    本罪，足認悔意不堅，惟施用毒品乃屬自戕行為，且被告犯後尚能坦認犯行，態
    度良好等一切情狀，分別量處如主文所示之刑，並定其應執行刑。扣案之海洛因
    淨重０‧五六、一．五二公克及安非他命九九．二一、十五．一五公克，應依毒
    品危害防制條例第十八條第一項前段規定，沒收銷燬之。另為警查扣之電子秤二
    個、小號夾鏈袋三十三個、大號夾鍊袋六十三個、夾鏈袋三包與本件施用毒品犯
    行無關，均不另為沒收之諭知，附此敘明。
據上論斷，應依刑事訴訟法第二百九十九條第一項前段、毒品危害防制條例第十條第
一項、第二項、第十八條第一項前段、刑法第十一條前段、第五十六條、第四十七條
、第五十一條第五款，判決如主文。
中      華      民      國      九十      年      三    月    二十二    日
                                    臺灣屏東地方法院刑事第二庭
                                        法  官  蔡虔霖
右正本證明與原本無異。
如不服本裁定應於收受送達後五日內向本院提出抗告書狀敘述抗告之理由抗告於台灣
高等法院高雄分院。
                                        書記官  謝天祥
中      華      民      國      九十      年      三    月    二十二    日
附錄起訴法條：
毒品危害防制條例第十條
施用第一級毒品者，處六月以上五年以下有期徒刑。
施用第二級毒品者，處三年以下有期徒刑。


司法院資訊處製作；財團法人民間司法改革基金會備份。
